【裁判字號】    99,重訴,1
【裁判日期】    990422
【裁判案由】    商業會計法等
【裁判全文】
臺灣板橋地方法院刑事判決               99年度重訴字第1號
公  訴  人  臺灣板橋地方法院檢察署檢察官
被      告  甲○○
選任辯護人  吳錫欽律師
上列被告因違反商業會計法等案件，檢察官提起公訴（98年度偵
字第24751 號），當事人雙方合意且被告認罪，由檢察官聲請本
院改依協商程序而為判決，本院裁定由受命法官獨任改行協商程
序，判決如下：
    主  文
甲○○共同商業負責人以明知為不實之事項，而填製會計憑證，
處有期徒刑陸月，如易科罰金，以新臺幣壹仟元折算壹日。
    事實及理由
一、犯罪事實：甲○○於民國95年1 月10日起至96年6 月止為址
    設臺北縣三重市○○街168 號之「圓富展業有限公司」（下
    稱圓富公司）實際負責人，其明知圓富公司於上開期間並無
    實際交易、銷貨之事實，竟與圓富公司登記負責人黃進興基
    於明知為不實事項而填製會計憑證、幫助納稅義務人以不正
    當方法逃漏稅捐之犯意聯絡，接續多次將表示圓富公司銷售
    貨物予如附表所示之富荏工程有限公司（下稱富荏公司）等
    公司行號之不實事項，登載於其業務上作成之文書即屬會計
    憑證之營利事業銷貨統一發票共104 紙，總金額計新臺幣（
    下同）80,654,236元，交予前開公司行號，嗣前開公司行號
    將所取得之圓富公司統一發票充作進項憑證，於申報當期營
    業稅時申報扣抵進項稅額，以此不正當方法幫助前開公司行
    號逃漏營業稅總額共計4,032,726 元，足生損害於稅捐機關
    計算稅捐金額之正確性。
二、證據：
(一)、被告甲○○於本院審理中之自白。
(二)、證人黃進興、沈慧玲於偵查中之證述。
(三)、財政部臺灣省北區國稅局案件稽查報告、圓富公司登記基本
    資料、變更登記事項卡、圓富公司章程、租賃契約書、使用
    統一發票申請書、臺北縣營利事業統一發證設立變更登記申
    請書、委託書、圓富公司於前開期間之專案申請調檔查核清
    單、營業人進銷項交易對象彙加明細表。
三、本件經檢察官與被告、辯護人於審判外達成協商之合意且被
    告已認罪，其合意內容如主文所示，及被告應於99年12月31
    日前向公庫支付新臺幣5 萬元。經查，上開協商合意並無刑
    事訴訟法第455 條之4 第1 項所列情形之一，檢察官聲請改
    依協商程序而為判決，本院裁定由受命法官獨任改依協商程
    序，不經言詞辯論，於協商合意範圍內為協商判決。
四、附記事項：被告應於99年12月30日前向公庫支付新臺幣5 萬
    元。
五、應適用之法條：刑事訴訟法第455 條之2 第1 項、第455 條
    之4 第2 項、第455 條之8 ，刑法第28條、第31條第1 項、
    第11條前段、第55條、第41條第1 項前段、商業會計法第71
    條第1 款、稅捐稽徵法第43條第1 項。
六、本判決除有刑事訴訟法第455 條之4 第1 項第1 款、第2 款
    、第4 款、第6 款、第7 款所定情形之一，或違反同條第2
    項規定者外，不得上訴。
七、本件如有前述例外得上訴之情形，且不服本判決，得自收受
    判決送達之日起10日內，向本院提出上訴書狀，上訴於第二
    審法院。
中    華    民    國    99    年    4     月    22    日
                  刑事第二十庭  法  官  吳佳穎
上列正本證明與原本無異。
                                書記官  黃炎煌
中    華    民    國    99    年    4     月    22    日
附錄本案論罪科刑所引法條
商業會計法第71條
商業負責人、主辦及經辦會計人員或依法受託代他人處理會計事
務之人員有下列情事之一者，處 5年以下有期徒刑、拘役或科或
併科新臺幣60萬元以下罰金：
一、以明知為不實之事項，而填製會計憑證或記入帳冊。
二、故意使應保存之會計憑證、會計帳簿報表滅失毀損。
三、偽造或變造會計憑證、會計帳簿報表內容或毀損其頁數。
四、故意遺漏會計事項不為記錄，致使財務報表發生不實之結果
    。
五、其他利用不正當方法，致使會計事項或財務報表發生不實之
    結果。
稅捐稽徵法第43條（教唆或幫助逃漏稅捐等之處罰）
教唆或幫助犯第41條或第42條之罪者，處3年以下有期徒刑、拘
役或科新台幣 6 萬元以下罰金。
稅務人員、執行業務之律師、會計師或其他合法代理人犯前項之
罪者，加重其刑至二分之一。
稅務稽徵人員違反第33條規定者，除觸犯刑法者移送法辦外，處
1 萬元以上 5 萬元以下罰鍰。
附表：
┌──┬──────────┬───────────────┐
│    │                    │      提 出 申 報 扣 抵 額    │
│編號│ 營  業  人  名 稱  ├──┬──────┬─────┤
│    │                    │張數│  銷 售 額  │  稅  額  │
├──┼──────────┼──┼──────┼─────┤
│  1 │富荏工程有限公司    │  3 │   1,217,000│    60,850│
├──┼──────────┼──┼──────┼─────┤
│  2 │風情商行            │ 14 │     374,683│    18,735│
├──┼──────────┼──┼──────┼─────┤
│  3 │偉良興業有限公司    │ 13 │  12,068,730│   603,437│
├──┼──────────┼──┼──────┼─────┤
│  4 │祐慶國際企業有限公司│  6 │   5,718,800│   285,941│
├──┼──────────┼──┼──────┼─────┤
│  5 │宏澤國際工程有限公司│  1 │    500,000 │    25,000│
├──┼──────────┼──┼──────┼─────┤
│  6 │新煒企業有限公司    │ 28 │  25,727,231│ 1,286,368│
├──┼──────────┼──┼──────┼─────┤
│  7 │佳祺有限公司        │  2 │     584,516│    29,226│
├──┼──────────┼──┼──────┼─────┤
│  8 │宏喜消防工程行      │  2 │   1,000,000│    50,000│
├──┼──────────┼──┼──────┼─────┤
│  9 │永泰順實業有限公司  │ 14 │   8,413,657│   420,686│
├──┼──────────┼──┼──────┼─────┤
│ 10 │捷飛實業有限公司    │  6 │   1,495,463│    74,774│
├──┼──────────┼──┼──────┼─────┤
│ 11 │新維山股份有限公司  │  3 │     996,550│    49,827│
├──┼──────────┼──┼──────┼─────┤
│ 12 │烤友社有限公司      │  3 │   1,256,206│    62,810│
├──┼──────────┼──┼──────┼─────┤
│ 13 │漢風實業有限公司    │  9 │  21,301,400│ 1,065,072│
├──┴──────────┼──┼──────┼─────┤
│     小        計         │104 │  80,654,236│ 4,032,726│
└─────────────┴──┴──────┴─────┘

司法院資訊處製作；財團法人民間司法改革基金會備份。
